最高法院刑事裁定　　　　　　　　　　111年度台抗字第151號
抗　告　人　余宗憲



上列抗告人因殺人未遂等罪案件，不服臺灣高等法院中華民國11
0 年8月11日定應執行刑之裁定（110年度聲字第3179號，聲請案
號：臺灣高等檢察署110 年度執聲字第1184號），提起抗告，本
院裁定如下：
    主  文
抗告駁回。
    理  由
一、裁判確定前犯數罪者，併合處罰之；數罪併罰，有二裁判以
    上者，應依刑法第51條之規定，定其應執行之刑；宣告多數
    有期徒刑者，於各刑中之最長期以上，各刑合併之刑期以下
    ，定其刑期，但不得逾30年。刑法第50條、第53條、第51條
    第5 款分別定有明文。又法律上屬於裁量之事項，有其外部
    性界限及內部性界限，並非概無拘束。依據法律之具體規定
    ，法院應在其範圍選擇為適當之裁判者，為外部性界限；而
    法院為裁判時，應考量法律之目的及法律秩序之理念所在者
    ，為內部性界限。法院為裁判時，二者均不得有所踰越。在
    數罪併罰，有二裁判以上，定其應執行之刑之案件，法院所
    為刑之酌定，固屬裁量之事項，然仍應受前述外部性界限及
    內部性界限之拘束。事實審法院於酌定應執行刑之量定，如
    未違背刑法第51條各款或刑事訴訟法第370 條第2、3項所定
    之方法或範圍（即法律之外部性界限），亦無明顯違背公平
    、比例原則或整體法律秩序之理念者（即法律之內部性界限
    ），即不得任意指為違法或不當。
二、本件原裁定以抗告人即受刑人余宗憲因殺人未遂等罪案件，
    經法院先後判處如其附表（下稱附表）各編號所示之刑確定
    。經檢察官聲請定其應執行之刑，核屬適當，爰定應執行有
    期徒刑7年8月。
三、抗告意旨略以：原裁定所定之應執行刑過重，有違比例原則
    與平等原則，且與一般人民之法律情感相悖。爰請撤銷原裁
    定，從輕更定應執行刑等語。
四、經查：原裁定已審酌抗告人所犯附表2 罪，分別為運輸毒品
    及殺人未遂罪，罪質顯不相同，且侵害法益、犯罪時間之間
    隔、責任非難重複程度，兼衡其犯數罪所反應之人格特性與
    傾向、施以矯正之必要性等一切情狀，於2 罪核算總合有期
    徒刑7 年10月以下，合併定其應執行有期徒刑7年8月，核與
    刑法第51條規定無違，且已有適度酌減。經核並未逾越外部
    性界限，亦無明顯濫用裁量權，而有違反內部性界限之情，
    核屬原審定應執行刑裁量職權的適法行使。抗告意旨係對於
    原審定應執行刑裁量權之適法行使，任意指摘有違法、不當
    ，為無理由，應予駁回。
據上論結，應依刑事訴訟法第412條，裁定如主文。
中    華    民    國   111    年    1     月    20    日
                  刑事第七庭審判長法  官  李  錦  樑  
                                  法  官  蔡  彩  貞  
                                  法  官  林  孟  宜  
                                  法  官  吳  淑  惠  
                                  法  官  錢  建  榮  
本件正本證明與原本無異
                                  書記官
中    華    民    國   111    年    1     月    24    日